【裁判字號】    97,提,1
【裁判日期】    971223
【裁判案由】    聲請提審
【裁判全文】
臺灣新竹地方法院刑事裁定                 97年度提字第1號
    聲  請  人  郭杞堂律師
    受 提審 人  甲○○○即.
            （現收容在內政部入出國及移民署新竹收容所）
上列受提審人因違反入出國及移民法案件，經聲請人聲請對之提
審，本院裁定如下：
    主  文
聲請駁回。
    理  由
一、聲請意旨詳如附件所示。
二、按人民被法院以外之任何機關逮捕拘禁時，其本人或他人得
    向逮捕拘禁地之地方法院聲請提審；法院接受提審之聲請書
    狀，依法律之規定，認為無理由者，應於24小時內以裁定駁
    回之，提審法第1條、第4條第1項定有明文。次按入出國及
    移民法第38條規定：「外國人有下列情形之一者，入出國及
    移民署得暫予收容，並得令其從事勞務：一、受驅逐出國處
    分尚未辦妥出國手續。二、非法入國或逾期停留、居留。三
    、受外國政府通緝。四、其他在事實上認有暫予收容之必要
    。前項收容以六十日為限；必要時，入出國及移民署得延長
    至遣送出國為止。受收容人或其配偶、直系親屬、法定代理
    人、兄弟姊妹，得於七日內向入出國及移民署提出收容異議
    。受收容之外國人無法遣送時，入出國及移民署得限定其住
    居所或附加其他條件後，廢止收容處分。外國人涉嫌犯罪，
    經法院判決有罪確定者，其收容於第三十九條收容處所之日
    數，以一日折抵有期徒刑或拘役一日或刑法第四十二條第三
    項、第六項裁判所定之罰金額數。前項規定，於本法修正施
    行前尚未執行完畢之外國人，亦適用之」。
三、經查：
（一）內政部入出國及移民署認受提審人甲○○○有「非法入國
      或逾期停留、居留」之事由，爰依入出國及移民法第38條
      第1項之規定，處分受提審人收容在新竹收容所，期間自
      民國97年11月15日起至98年1月13日止等情，有內政部入
      出國及移民署處分書1分在卷可查。
（二）又內政部入出國及移民署爰引入出國及移民法第38條第1
      項規定而處分受提審人收容在新竹收容所，並非提審法第
      1條所規定之「逮捕拘禁」，本件聲請與法未合。至聲請
      人爭執受提審人甲○○○並無「非法入國或逾期停留、居
      留」之事實，自應依處分書記載之救濟方式，亦即依入出
      國及移民法第38條第3項規定「受收容人或其配偶、直系
      親屬、法定代理人、兄弟姊妹，得於七日內向入出國及移
      民署提出收容異議」始為適法。
（三）從而，本件聲請人聲請提審受提審人，揆諸上述，為無理
      由，應予駁回。
四、據上論斷，應依提審法第4條第1項，裁定如主文。
中    華    民    國    97    年    12    月    23    日
                  刑事第三庭    法    官  黃美文
以上正本證明與原本無異。
如不服本裁定，應於裁定送達後5日內向本院提出抗告狀。
中    華    民    國    97    年    12    月    23    日
                                書 記 官  陳怡芳


司法院資訊處製作；財團法人民間司法改革基金會備份。
